---
title: "Generer_un_rapport_d_analyses"
format: html
vignette: >
  %\VignetteIndexEntry{Generer_un_rapport_d_analyses}
  %\VignetteEngine{quarto::quarto}
  %\VignetteEncoding{UTF-8}
execute:
  echo: true
---

```{r, include = FALSE}
knitr::opts_chunk$set(
  collapse = TRUE,
  comment = "#>"
)
```

```{r setup}
library(firstlib.achille)
```

## Introduction

Cette vignette illustre l'utilisation des fonctions `summary.commune`, `summary.departement` et `generer_rapport` du package **firstlib.achille**.

Ces fonctions permettent de :

- Résumer les informations d'une **commune** avec `summary.commune`
- Résumer les informations d'un **département** avec `summary.departement`
- Générer un **rapport d'analyse** avec `generer_rapport`

## Résumé d'une commune

La fonction `summary.commune()` fournit un résumé des informations essentielles d'une commune, notamment :
- Le nom de la commune
- Le nombre total d'élus
- La distribution des âges des élus
- Les informations sur l'élu le plus âgé

### Exemple d'utilisation

```{r, eval=FALSE}
library(firstlib.achille)

# Création d'un exemple de dataframe
commune_exemple <- data.frame(
  "Libellé.de.la.commune" = "Exemple",
  "Nom.de.l.élu" = c("Dupont", "Martin"),
  "Prénom.de.l.élu" = c("Jean", "Marie"),
  "Date.de.naissance" = c("01/01/1950", "01/01/1960")
)

# Attribution de la classe 'commune'
commune_exemple <- creer_commune(commune_exemple)

# Résumé de la commune
summary(commune_exemple)
```

## Résumé d'un département

La fonction `summary.departement()` permet d'obtenir un résumé détaillé des informations d'un département, incluant :
- Le nom du département
- Le nombre de communes et d'élus
- La distribution des âges
- L'élu le plus âgé et le plus jeune
- Les communes avec la moyenne d’âge la plus basse et la plus haute

### Exemple d'utilisation

```{r, eval=FALSE}
# Création d'un département fictif
mon_departement <- creer_departement(mon_dataframe)

# Résumé du département
summary(mon_departement)
```

## Générer un rapport

La fonction `generer_rapport()` permet de générer un rapport HTML basé sur un fichier **Quarto (.qmd)** en utilisant des codes INSEE de commune et de département.

### Exemple d'utilisation

```{r, eval=FALSE}
generer_rapport(commune = "44109", departement = "44", output = "rapport_final.html")
```

Cela produira un rapport détaillé au format **HTML**, contenant les informations d'analyse pour la commune et le département spécifiés.

## Conclusion

Ces fonctions permettent d'obtenir rapidement des analyses détaillées sur les élus municipaux et de générer des rapports automatisés pour une meilleure visualisation des données.
